臺灣臺南地方法院交通事件裁定　　　　 93年度交聲字第563號
移送機關　　交通部公路總局嘉義區監理所臺南監理站
受處分人
即異議人　　甲○○
上列受處分人因違反道路交通管理處罰條例案件，對於交通部公
路總局嘉義區監理所臺南監理站93年10月25日所為之裁決處分（
處分案號：嘉監南字第裁74-NF0000000號）聲明異議，本院裁定
如下：
    主  文
異議駁回。
    理  由
一、聲明異議意旨略以：受處分人即異議人甲○○所有之車牌號
    碼YC-5859號自用小客車，於民國93年5月17日中午12點19分
    左右，雖有經人駕駛行經高雄縣旗山鎮○○○路附近之交岔
    路口時，且為警照相並逕行舉發其有不遵守道路交通標線指
    示之事實，然依照本件採證照片之內容，實在很難看出有越
    線之違規情形，不然該白線怎會距離路口有1部車子的長度
    呢？又採證照片中之交岔路口甚寬，為何沒有斑馬線之設置
    ，其懷疑是否為路旁車棚主人所私自劃設。另高雄縣旗山鎮
    ○○○○路，顯見本件違規舉發並非合理，故異議人不服原
    裁處，而提起本件異議。
二、按汽車駕駛人，駕駛汽車有不遵守道路交通標誌、標線、號
    誌指示之情形者，而道路交通管理處罰條例第2章無處罰之
    規定者，處新台幣9百元以上1千8百元以下罰鍰，並記違規
    點數1點，道路交通管理處罰條例第60條第2項第3款及第63
    條第1項第1款分別定有明文。其次，停止線，用以指示行駛
    車輛停止之界限，車輛停止時，其前懸部分不得伸越該線，
    道路交通標誌標線號誌設置規則第170條第1項亦規定甚明；
    又停止線與行人穿越道線同時設置者，兩者淨距以1公尺至3
    公尺為度，同條第2項後段則有明文規定，顯見停止線與行
    人穿越道（或斑馬線）並無同時設置之必要，而只是在同時
    違規行為經以科學儀器取得違規證據資料者，當場不能或不
    宜攔截製單舉發者，得對汽車所有人逕行舉發處罰；至前項
    逕行舉發，應記明車輛牌照號碼、車型等可資辨明之資料，
    查明汽車所有人姓名或名稱、住址後，製單舉發處罰之；另
    道路交通管理處罰條例關於車輛駕駛人之處罰，如應歸責於
    車輛所有人者，處罰車輛所有人，道路交通管理處罰條例第
    7條之2第1項第6款、第2項及第85條第3項亦分別有明文規定
    。
三、經查：
    （一）受處分人即異議人甲○○所有之車牌號碼YC-5859號
          自用小客車，於93年5月17日中午12點19分左右，有
          經人駕駛行經高雄縣旗山鎮○○○路附近之交岔路口
          時，該車駕駛人有於紅燈亮起時超越停止線停車，而
          不遵守道路交通標線指示之違規事實，除有高雄縣政
          府警察局高警交字第NF0000000號舉發違反道路交通
          管理事件通知單及高雄縣政府警察局旗山分局93年9
          月30日高縣旗警交字第0930000081號函各1份附卷可
          參外，並有違規採證照片原本2張在卷足憑。
    （二）其次，詳細觀察該違規採證照片內容，可知車牌號碼
          YC-5859號之自用小客車，於上開時、地，確有在本
          件違規路口行車管制號誌紅燈亮起之情況下，全部車
          身幾乎已經伸越該路口前之停止線之狀態；又從該違
          規採證照片之右下方處，亦可明顯發現該路口前確實
          劃設有白色實線之停止線，故受處分人即異議人所有
          之上述自用小客車，於前開時、地，經人駕駛並有於
          紅燈亮起時超越停止線停車，而不遵守道路交通標線
          指示之違規行為，應可認定。
    （三）另如前述，停止線與行人穿越道（或斑馬線）並無同
          時設置之必要，而只是在同時設置時，需要有1公尺
          至3公尺之距離。又從本件違規採證照片內容中，亦
          可清楚看出本件違規地點之路口前，不僅劃設有白色
          實線之停止線，而且亦延伸至受處分人即異議人郭佳
          雯所有之上述小客車停止時之車身後方位置，此等交
          通標線劃設情形，實難令人想像一般駕駛人竟會誤認
          為私人所劃設之標線，故異議人所辯：依照採證照片
          內容，很難看出有越線之違規情形，而白線怎會距離
          路口有一部車子的長度，且無斑馬線之設置，其懷疑
          是否為私人所劃設等語，經核均非有理，而不足採。
          至於高雄縣旗山鎮○○○○○路」一情，雖有高雄縣
          政府警察局旗山分局94年4月25日高縣旗警交字第094
          0020734號含一紙存卷可考，又前述舉發通知單之違
          規地點欄內所記載之「旗山鎮○○○路與廣福路口」
          ，係「旗山鎮○○○路與廣和路口」之誤植一節，雖
          亦據該函載明足參，然因根據前述違規採證照片已可
          對於異議人之上開違規情事予以確認，而舉發警員對
          於本件違規地點之不慎誤植，對於前述違規事實之認
          定而言，經核亦無重要性之影響，故異議人亦難執此
          誤載瑕疵，而欲免除其上開違規責任，附此敘明。
四、綜上所述，受處分人即異議人甲○○所有之上開小客車，於
    前述時、地，經人駕駛行經交岔路口時，該駕駛人有於紅燈
    亮起之情況下超越停止線停車，而不遵守道路交通標線指示
    之違規事實既可認定，則舉發警員以科學儀器拍照採證後，
    進而依照上述道路交通管理處罰條例第7條之2第1項第6款、
    第2項等規定，對於該車之所有人即異議人予以逕行舉發，
    後來原處分機關即交通部公路總局嘉義區監理所臺南監理站
    ，據此並引用上開道路交通管理處罰條例第60條第2項第3款
    、第63條第1項第1款及第85條第3項等規定，裁處異議人罰
    鍰新台幣9百元，並記違規點數1點，於法即無不當。至本件
    異議內容，經核並無理由，故應予以駁回。
五、據上論斷，應依道路交通案件處理辦法第19條，裁定如主文
    。
中　　華　　民　　國　　94　　年　　4 　　月　　28　　日
                  交通法庭    法　官  陳志成
以上正本證明與原本無異。
如不服本裁定應於送達後5日內向本院提出抗告狀。
                              書記官  黃瓊蘭
中　　華　　民　　國　　94　　年　　4 　　月　　28　　日
